臺灣高等法院臺中分院刑事裁定　
110年度聲再字第359號

再審聲請人  
即受判決人  鄭勳遠


聲請人即受判決人因竊盜案件，對於本院110年度上易字第731號
中華民國110 年10月28日第二審確定判決（第一審案號：臺灣苗
栗地方法院109年度易字第299號，起訴案號：臺灣苗栗地方檢察
署109 年度偵字第1373號），聲請再審，本院裁定如下：
    主  文
再審之聲請駁回。
    理  由
一、再審聲請人即受判決人鄭勳遠（下稱聲請人）聲請再審意旨
    略以：在偵查及審判中，聲請人都有向檢察官及一審承審法
    官告知，案發當日聲請人駕駛車牌號碼0000-00自用小客車
    ，尚有搭載「張○○」，能證明案發當日聲請人確實並無從事
    確定判決所認定之竊盜犯行；然因聲請人當時無法得知「張
    ○○」年籍資料，導致檢察官及一審法官都不願就此一證據方
    法進行調查。近日聲請人已取得張○○之年籍資料，可證明聲
    請人在案發當日確未從事公訴及確定判決意旨所指竊盜行為
    ，另佐以卷内失竊物達數頓（電線2噸），以聲請人1人根本
    不可能以確定判決所稱方式及時間完成竊盜行為，因而張○○
    此一證人確實足以撼動原確定判決，足認聲請人應受無罪之
    判決。為此，依法聲請再審等語。
二、按有罪之判決確定後，因發現新事實或新證據，單獨或與先
    前之證據綜合判斷，足認受有罪判決之人應受無罪、免訴、
    免刑或輕於原判決所認罪名之判決者，為受判決人之利益，
    得聲請再審，同法第420條第1項第6款固定有明文。惟同條
    第3項規定：「第1項第6款之新事實或新證據，指判決確定
    前已存在或成立而未及調查斟酌，及判決確定後始存在或成
    立之事實、證據。」已明定所稱新事實或新證據，須具有「
    嶄新性」及單獨或與先前之證據綜合判斷足以動搖原確定判
    決所認定事實之「確實性（顯著性）」，始足當之，倘未兼
    備，即無准予再審之餘地。又依舉證責任分配法則，應由主
    張具有新事實、新證據之再審事由者，擔負提出證據之責任
    ，並說明其如何和待證事實之間具有關聯性，且因而足以推
    翻原確定判決所錯認之事實，或鬆動其事實認定之重要基礎
    ，方符合再審制度之設計本旨。準此，再審聲請人就具有新
    事實、新證據之再審事由，實負有「提出義務」及「說明義
    務」。
三、經查：
  ㈠聲請人於警詢、原審及本院審理時均否認確定判決所載犯罪
    事實。然觀諸案內其他證據資料（監視器翻拍照片、證人即
    被害人林○○、證人黃○○證述之情節等），綜合判斷，原確定
    判決論處聲請人犯刑法第321條第1項第2 款毀越窗戶及安全
    設備竊盜罪，尚非無據。是以，原確定判決論斷聲請人確有
    毀越窗戶及安全設備竊盜犯行，俱有卷內證據可考，為法院
    取捨證據及評價證據證明力等職權之適當行使，與經驗法則
    、論理法則無違，合先敘明。
  ㈡聲請人以案發當晚張○○同在該車，應能證明案發當日聲請人
    確實並無從事確定判決所認定竊盜犯行，而為本案聲請。經
    查，張○○於案件審理過程中，未曾經傳喚調查，固具嶄新性
    要件，然聲請人於偵訊、原審準備程序時，除於109年4月1
    日偵訊時曾提及：案發前曾向林○○借用過機器，當時是林○○
    操作，我女朋友在旁邊幫忙等語外，均未曾提及案發當晚張
    ○○亦同在一車，且未曾表明欲傳喚張○○等情，有其歷次筆錄
    可參；聲請人另於原審109年11月24日審理時曾稱：當晚有
    搭載通緝犯○○哥送東西等語，亦未提及當時同車另有張○○在
    場；聲請人直至110年5月4日原審審理期日訊問犯罪事實時
    ，始陳稱當時車上還有前女友等語，觀諸本案案發時間為10
    8年12月31日，聲請人卻遲至110年5月4日始提及案發當晚前
    女友張○○亦同在一車，其此部分陳述可信度實屬可疑，本院
    認聲請人並未釋明該新證述具有相當之信用性，足以推翻原
    確定判決所認定之事實。
  ㈢至聲請人所稱失竊物重達2噸，聲請人1人不可能如確定判決
    所稱方式及時間内完成竊盜行為等情，實與聲請人於本院審
    理時所持辯解相同，而為本院審酌後所不採（本院原確定判
    決書第6頁）。可知此並非本院審理當時不及發現，因而漏
    未審酌者，是不具備嶄新性之要件。
  ㈣綜前說明，聲請人聲請意旨所載事由，或不具確實性，或不
    具嶄新性，實難認合於刑事訴訟法第420條第1項第6款要件
    ，本件聲請再審無理由，應予駁回。
據上論斷，應依刑事訴訟法第434條第1項，裁定如主文。
中　　華　　民　　國　　110 　年　　12　　月　　28　　日
            刑事第八庭　  審判長法　官　林  清  鈞
                                法　官　郭  瑞  祥
                                法　官　簡  婉  倫
以上正本證明與原本無異。
不得抗告。
                                書記官  林　書　慶
　　　　　　　　　　　　　　　　
中　　華　　民　　國　　110 　年　　12　　月　　28　　日